cs: Režim nahrávání: Průběžné; Bezpečnostní dvojitá stopa; Smyčkový; Přepis; Zvukem aktivované nahrávání; Časovač naplánovaný; Hlasem aktivovaný; Jiné
pt-BR: Modo de gravação: Contínuo; Segurança de faixa dupla; Loop; Sobrescrever; Ativação por som; Agendado por timer; Ativado por voz; Outro
hu: Felvételi mód: Folyamatos; Kettős sáv biztonsági; Hurkolt; Felülírás; Hang aktivált nyomás; Időzítő ütemezett; Hang aktivált; Egyéb
fr: Mode d’enregistrement: continu; Double piste de sécurité; Bouclé; Écrasement; Activation sonore push; Programmé par minuterie; Activé par la voix; Autre
sl-SI: Način snemanja: Neprekinjeno; Varnostna dvojna sled; Zankana; Prepis; Zvočno aktiviran potisk; Časovno načrtovan; Glasovno aktiviran; Drugo
vi: Chế độ ghi âm: Liên tục; An toàn hai track; Vòng; Ghi đè; Kích hoạt bằng âm thanh; Hẹn giờ; Kích hoạt bằng giọng nói; Khác
ru: Режим записи: Непрерывный; Безопасность двойной дорожки; Петля; Перезапись; Звуковая активация при нажатии; По таймеру; Активируемый голосом; Другой
sk-SK: Režim nahrávania: Nepretržitý; Dvojstopový bezpečnostný; Slučka; Prepisovací; Tlačidlo aktivované zvukom; Časovo plánovaný; Aktivovaný hlasom; Iné
zh-TW: 錄音模式: 不間斷的; 雙軌安全錄音; 圈環; 覆蓋錄音; 聲控推送; 定時排程; 聲控啟動; 其他
it: Modalità di registrazione: Continuo; Doppia traccia di sicurezza; Nodo; Sovrascrittura; Attivazione sonora push; Timer programmato; Attivato dalla voce; Altro
fi: Tallennustila: Jatkuva; Kaksoisraita turvallisuuden vuoksi; Lenkit; Ylikirjoitus; Ääniaktivoitu painallus; Ajastettu; Ääniaktivoitu; Muu
nb: Opptaksmodus: Kontinuerlig; Dobbeltspor sikkerhet; Løkke; Overskriv; Lydaktivert trykk; Tidsprogrammert; Stemmeaktivert; Annet
hr-HR: Način snimanja: Kontinuirano; Sigurnosno snimanje s dvostrukim tragom; Petlja; Prepisivanje; Pokretanje aktivacijom zvukom; Tempirirano; Aktivirano glasom; Ostalo
da: Optagetilstand: Sammenhængende; Dobbeltspor sikkerhed; Løkke; Overskriv; Lydaktiveret push; Timer planlagt; Stemmeaktiveret; Andet
el: Λειτουργία εγγραφής: Διαρκής; Ασφάλεια διπλού καναλιού; Βρόχος; Αντικατάσταση; Ενεργοποίηση με ήχο; Προγραμματισμένο με χρονοδιακόπτη; Ενεργοποίηση με φωνή; Άλλο
pl: Tryb nagrywania: Ciągłe; Podwójna ścieżka bezpieczeństwa; Pętla; Nadpisywanie; Wyzwalany dźwiękiem; Zaplanowany czasowo; Aktywowany głosem; Inne
ja: 録音モード: 連続; デュアルトラックセーフティー; ループ; 上書き; 音声起動プッシュ; タイマー予約; 音声起動; その他
th: โหมดการบันทึก: ต่อเนื่อง; ดูอัลแทร็กเพื่อความปลอดภัย; ขนห่วง; เขียนทับ; กดเมื่อเสียงเข้า; ตั้งเวลาล่วงหน้า; เปิดใช้งานด้วยเสียง; อื่นๆ
ro-RO: Mod de înregistrare: Continuă; Pistă dublă de siguranță; Buclă; Suprascriere; Activat prin sunet; Programat cu temporizator; Activat prin voce; Altele
lt-LT: Įrašymo režimas: Nuolatinis; Dvigubas saugus takelis; Kilpiniai; Perrašymas; Garso aktyvuojamas; Suplanuotas laikmatis; Balsu aktyvuojamas; Kita
tr: Kayıt modu: Sürekli; Çift izli güvenlik; Düğüm; Üzerine yazma; Ses ile etkinleştirilen basma; Zamanlayıcı planlanmış; Ses ile etkinleştirilmiş; Diğer
zh-CN: 录制模式: 连续; 双轨安全; 毛圈; 覆盖; 声控推送; 定时计划; 声控; 其他
en: Recording mode: Continuous; Dual track safety; Loop; Overwrite; Sound-activated push; Timer scheduled; Voice activated; Other
bg-BG: Режим на запис: Непрекъснат; Двойна писта за безопасност; Примка; Презаписване; Натискане при звук; Планиран с таймер; Активиран от глас; Други
de: Aufnahmemodus: Gleichbleibend; Doppelspur-Sicherheit; Schlinge; Überschreiben; Geräuschaktivierter Druck; Timer-geplant; Sprachaktiviert; Sonstiges
sv: Inspelningsläge: Kontinuerlig; Dubbla spår säkerhet; Slinga; Skriv över; Ljudaktiverad tryck; Timerschemalagd; Röstaktiverad; Övrigt
nl: Opnamemodus: Continu; Dubbel spoor veiligheid; Lus; Overschrijven; Geluid geactiveerde push; Timer gepland; Stem geactiveerd; Andere
ko: 녹음 모드: 연속; 듀얼 트랙 세이프티; 루프 고리; 덮어쓰기; 소리 감지 푸시; 타이머 예약; 음성 감지; 기타
es: Modo de grabación: Continuo; Pista doble de seguridad; Bucle; Sobrescribir; Empuje activado por sonido; Temporizador programado; Activado por voz; Otros
pt-PT: Modo de gravação: Contínuo; Segurança de dupla faixa; Laço; Sobrescrever; Ativação por som com botão; Agendado por temporizador; Ativado por voz; Outro